【裁判字號】    90,交聲,648
【裁判日期】    901120
【裁判案由】    違反道路交通管理處罰條例聲明異議
【裁判全文】
臺灣臺北地方法院交通事件裁定                      九十年度交聲字第六四八號
    異議人即
    受處分人  甲○○
右列受處分人因違反道路交通管理處罰條例案件，對於臺北市交通事件裁決所中華民
國九十年六月二十日所為之處分（原處分案號：北市裁三字第駕裁２２－ＡＢＢ１０
４０５１號），聲明異議，本院裁定如左：
    主      文
異議駁回。
    理      由
一、按營業小客車駕駛人，不依規定期限辦理執業登記事項者，依道路交通管理處罰
    條例（九十年一月十七日總統修正公布之道路交通管理處罰條例部分條文，其施
    行日期依同條例第九十三條規定須由行政院以命令定之，而行政院係於九十年四
    月三日以臺九十交字第０一九三一七號令發布修正後之該條例自九十年六月一日
    起施行，故以下所述及之本條例，如無特別註明，乃係修正生效後之新法，而於
    敘述上如係九十年一月十七日修正，同年六月一日生效施行前之該條例，則會在
    該條例下加註「舊法」以資辨明，惟本件以下所述及之道路交通管理處罰條例第
    六十一條第二項規定並未在該條例於九十年一月十七日公布時，作任何之修正，
    故本件以下所稱之該條例第三十六條第二項規定，即無區分新舊法之必要）第三
    十六條第二項規定，應處罰鍰新臺幣一千二百元。
二、本件受處分人即異議人甲○○自九十年三月間某日起，即駕駛車號Ｄ９—９２８
    號營業用小客車，在臺北市營業，迄九十年四月六日，仍未辦理異動登記，而於
    是日十四時四十一分許，在臺北市○○路、民生東路口，遇警攔停查獲，案經臺
    北市政府警察局交通警察大隊松山分局交通分隊（以下稱臺北市交大）員警以受
    處分人有違反道路交通管理處罰條例第三十六條第二項規定之行為掣單舉發，原
    處分機關並於九十年六月二十日依前揭道路交通管理處罰條例第三十六條第二項
    規定裁處受處分人罰鍰新臺幣一千二百元之處分。
三、訊據受處分人否認有何違反道路交通管理處罰條例第三十六第二項之事實，來狀
    辯稱：受處分人自九十年四月四日十七時四十分許，方才受僱異動，迄同年月六
    日即辦理異動，請求明察免罰云云。惟查：（一）受處分人縱於九十年四月四日
    十七時四十分許，始有受僱異動，惟未辦妥異動登記之前，即不應貿然駕駛營業
    小客車，此項法律規定，並無法律假期，不因實際上是否適逢假日而有差別，受
    處分人未於主管關機正常上班時間先行辦妥異動登記，再行駕車營業，已有不該
    ，今復以前開情詞置辯，並無可採；（二）更何況受處分人於遇警攔查時，已經
    向查察警員供稱駕駛上開營業小客車已有一個多月等語，並經原舉發機關查處明
    確，有臺北市政府警察局松山分局九十年五月八日北市警松分交字第九０六一五
    一四五００號函影本一件，附卷可參，更足認定受處分人確為營業小客車駕駛人
    ，不依規定期限辦理執業登記事項，原處分機關依道路交通管理處罰條例第三十
    六條第二項裁罰，應屬適當。本件事證明確，受處分人之違規行為堪以認定。
四、綜上所述，受處分人為營業小客車駕駛人，不依規定期限辦理執業登記事項，原
    處分機關依道路交通管理處罰條例第三十六條第二項規定裁處受處分人罰鍰一千
    二百元，並無違誤，本件受處分人之異議為無理由，自應將其異議駁回。
五、據上論斷，應依道路交通案件處理辦法第十九條，裁定如主文。
中      華      民      國    九十      年     十一     月     二十     日
                                      臺灣臺北地方法院交通法庭
                                          法  官  黃程暉
右正本證明與原本無異。
如不服本裁定，應於裁定送達後五日內向本院提出抗告狀。
                                          書記官  張華瓊
中      華      民      國    九十      年     十一     月     二十九   日


司法院資訊處製作；財團法人民間司法改革基金會備份。
